Inventaris van het archief van het Ministerie van Sociale Zaken te Londen (Londens archief), 1940-1946
Nationaal Archief, Den Haag
- CENTRAAL COMITÉ "ZEEMANS WELVAREN", II
  - Administratie., D
    - Clubs te Liverpool.
      - "Pondok Indonesia" te Liverpool, 1943 - 1946; 156-159; 4 delen
        - "Indonesian Food Book" (inkoop van Indonesisch voedsel), 158
        - Gastenboek, 19 juni 1943 - 22 november 1944, 159
      - Club voor Nederlandsche Zeelieden-Newcastle-on-Tyne, 1942 - 1946; 160-164; 5 delen
        - "General Ledger" (grootboek), 1942 - 1945, 160
        - "Bank Book" (bankboek), 1942 - 1946, 161
        - "Insurance Wages Book" (salaris-administratie), 1943 - 1945, 162
        - "Stock Book" (inventarisboekje), 1943, 163
        - "Visitors Book" (gastenboek), 5 december 1942 - 23 september 1945, 164
    - Onbekende club.
      - Inventarisboek, z.j.; 165; 1 deel
  - Economische, Financiële en Scheepvaart Missie van het Koninkrijk der Nederlanden, Washington USA., E
    - Stukken betreffende de werkzaamheden van de Economische, Financiële en Scheepvaart Missie van het Koninkrijk der Nederlanden, 1943 - 1946; 166; 1 omslag
  - Liquidatie van de Zeemanstehuizen., F
    - Rapporten van E. Klein van het Ministerie van Scheepvaart betreffende de liquidatie van de clubs voor zeelieden in het Verenigd Koninkrijk, genummerd 1 t/m 6, 1945 - 1946; 167; 1 omslag
    - Correspondentie met E. Klein, 1945 - 1946; 168; 1 omslag
- REGERINGS COMITÉ VOOR KINDEREN, III
  (Netherlands, Government "Children" Committee, 35 Eaton Square, London SW 1)
  - Prospectus van de World Friendship Association; Instructies voor leiders, leidsters en stafpersoneel, 1945; 169; 1 omslag
  - "Algemeen Overzicht van November 1944 - October 1946", Deel I en V; Verslag over het Medische Gedeelte van de uitzending van Nederlandsche kinderen naar kampen in Engeland (deel van het Algemeen Overzicht); Artikel: "Nederlandsche kinderen in Engeland", door Dr. Chr. J. Gelderman, overdruk, 170; 1 omslag
  - Foto's, o.a. Sedgwick House, z.j.; 171; 1 omslag
  - Verzameling kranteknipsels betreffende de uitzending van Nederlandse kinderen naar Groot-Brittannië, 1944 - 1946; 172; 1 deel
- DOCUMENTATIE BETREFFENDE DE TOESTAND IN BEZET NEDERLAND, IV
  Verzameld door Bureau Inlichtingen.
  - Rapporten., A
    - " Persrapport Nr LXXIV", afgesloten te Londen op 20 november 1943, Uitgave van het Departement van Binnenlandsche Zaken. Overzicht van persberichten uit bezet Nederland, 173; 1 omslag
    - Rapporten betreffende Nederlandse krijgsgevangenen, 1944; 174; 1 omslag
    - Rapporten betreffende de Oost-Vrijwilligers - Oost-Compagnie, 1944; 175; 1 omslag
    - Rapporten betreffende arbeiders in Duitsland (Arbeitseinsatz), 1943 - 1944; 176; 1 omslag
    - "Duitsche Documenten" (copieën van Ausweise etc.), 177; 1 omslag
    - Rapporten betreffende tewerkstelling van studenten in Duitsland, 1943 - 1944; 178; 1 omslag
    - Rapporten betreffende Nederlanders in neutrale landen, 1944; 179; 1 omslag
    - Rapporten betreffende Nederlanders in Finland, 1944; 180; 1 omslag
    - Rapporten betreffende Nederlandse arbeiders in Frankrijk, 1943 - 1944; 181; 1 omslag
    - Rapporten betreffende Nederlandse arbeiders in Duitsland, 1943 - 1944; 182; 1 omslag
    - Rapporten betreffende arbeiders in Noorwegen, 1943 - 1944; 183; 1 omslag
    - Rapporten betreffende verloven van arbeiders in Duitsland, 1943 - 1944; 184; 1 omslag
    - Rapporten betreffende Nederlandse vrouwen in Duitsland, 1943 - 1944; 185; 1 omslag
    - Persberichten over Nederland, diverse onderwerpen, 1944; 186; 1 omslag
  - Copieën van tijdschriften., B
    - "Vrij Nederland", 1943 - 1944; 187; 1 omslag
    - "Je Maintiendrai", 1943 - 1944; 188; 1 omslag
    - "Ons Volk" Den Vaderlant Ghetrouwe, 1943 - 1944; 189; 1 omslag
    - "Het Vaderland" Blad voor Nederlandse arbeiders in Duitsland, 25 september 1943; 190; 1 omslag
    - "De Vrije Katheder" (studentenblad), november 1943; 191; 1 omslag
    - "De Vrije Nieuws Centrale", 1941 - 1944; 192; 1 omslag
    - "De Waarheid", 4 october 1943, 28 januari 1944; 193; 1 omslag
    - "Trouw", 1943 - 1944; 194; 1 omslag
    - "Het Parool" Vrij Onverveerd, 1943; 195; 1 omslag
    - "De Toekomst", nr 1, 15 october 1943; 196; 1 omslag
    - "De Geus onder studenten", 1943 - 1944; 197; 1 omslag
    - "Van Honk" Weekblad veer de Nederlandsche Werkers in Duitschland, (Nationaal-Socialistische uitgave), 1944; 198; 1 omslag
    - "The Nazis at War", Material on Germany. Designed to Aid the Study of Men, Affairs and Trends, nrs 59, 60, 64, 1944; 199; 1 omslag
    - "News from Hitlers' Europe" Issued by National Committee for Rescue from Nazi Terror, 1944; 200; 1 omslag